【裁判字號】    97,抗,42
【裁判日期】    970502
【裁判案由】    竊盜
【裁判全文】
臺灣高等法院花蓮分院刑事裁定            97年度抗字第42號
抗  告  人
即  被  告  甲○○
上列抗告人因竊盜案件，不服臺灣花蓮地方法院96年度易字第29
、77、198號於中華民國97年2月22日之裁定），提起抗告，本院
裁定如下：
    主  文
抗告駁回。
    理  由
一、本件抗告意旨略以：抗告人住、居所於台北縣板橋市○○里
    ○○○街80巷5弄17號之4及台北縣板橋市○○○街80巷5弄
    17號，並以上址為活動，衡情論理，抗告人家屬亦同，送達
    機關自無不能於上開住、居所不獲會晤抗告人本人或其家屬
    之情，送達機關應依民事訴訟法第136條、第137條規定送達
    ，逕以寄存送達方式為之，顯有違法。再依民事訴訟法第13
    8 條規定，如以寄存送達方式為送達時，另需將送達通知書
    黏貼於抗告人之住、居所門首始為適法，然原裁定未證有將
    送達通知書黏貼於門首之事實，率以送達機關片面於送達證
    書上勾勒選項，即謂送達機關業盡法定義務，是原判決書並
    未合法送達，原裁定以抗告人上訴已逾上訴期間，為不合法
    並予駁回，有所違誤，應予撤銷云云。
二、經查：
  (一)按提起上訴，應於送達判決後10內為之，刑事訴訟法第349
    條定有明文。且送達不能依民事訴訟法第136條、第137條規
    定為之者，得將文書寄存送達地之自治或警察機關，並作送
    達通知書兩份，一份黏貼於應受送達人住居所、事務所、營
    業所或其就業處所門首，另一份置於該送達處所信箱或其他
    適當位置，以為送達，並自寄存之日起，經十日發生效力。
    刑事訴訟法第62條準用民事訴訟法第138條第1、2項之規定
    甚明。
  (二)查本件之送達機關（即臺灣郵政股份有限公司板橋郵局）分
    別於民國97年1月8日及同年月9日按上開之地址投遞2次，均
    未會晤抗告人本人或其同居人，遂依民事訴訟法第138 條之
    規定於同年月10日製作郵務送達通知書兩份，一份黏貼於抗
    告人住家門首，另一份置於其居所信箱內，並將該送達證書
    寄存於台北縣政府警察局板橋分局大觀派出所，且該送達判
    決書已於同年月28日22時45分由抗告人女兒莊偉臻代為領取
    ，業經本院函詢臺灣郵政股份有限公司板橋郵局，據該局97
    年4 月30日以板郵字第0970300090號函提出板橋分局大觀派
    出所司法文書領件表為證。是以自寄存之日起10日發生送達
    效力及扣除法定在途期間5 日後，起算上訴起間，至遲應於
    97年2月4日提起上訴，抗告人竟於97年2 月20日始提起上訴
    ，顯逾上訴期間，其上訴即屬不合法，原裁定駁回其上訴，
    並無違誤。抗告人仍以前詞置喙，顯不足採，是本件抗告為
    無理由，應予駁回。
三、據上論結，應依刑事訴訟法第412條，裁定如主文。
中    華    民    國    97    年    5     月    2     日
                          刑事庭審判長法  官  謝志揚
                                      法  官  賴淳良
                                      法  官  劉雪惠
以上正本證明與原本無異。
本件不得再抗告。
                                      書記官  李德霞
中    華    民    國    97    年    5     月    2     日


司法院資訊處製作；財團法人民間司法改革基金會備份。
